【裁判字號】    95,易,982
【裁判日期】    951019
【裁判案由】    大陸人民條例
【裁判全文】
臺灣板橋地方法院刑事判決               95年度易字第982號
聲  請  人  臺灣板橋地方法院檢察署檢察官
被      告  甲○○
上列被告因違反臺灣地區與大陸地區人民關係條例案件，經檢察
官聲請以簡易判決處刑（95年度撤緩偵字第37號），本院認不宜
以簡易判決處刑，改適用通常程序審理，判決如下：
    主  文
本件公訴不受理。
    理  由
一、聲請簡易判決處刑意旨略以：被告甲○○在臺北縣樹林市○
    ○路○段3 號「亞力水泥工廠」內，經承包商轉包而承作彎
    鐵筋工程。其竟未經許可，自民國93年12月7 日起迄至94年
    1 月19日之期間內，在上址工廠內，以時薪新臺幣100 元，
    僱用無工作許可證之大陸地區女子陳細命，從事打掃鐵屑等
    清潔工作。嗣於94年1 月19日下午5 時50分許，在上址，為
    警查獲，因認被告違反臺灣地區與大陸地區人民關係條例第
    15條第4 款，而觸犯同條例第83條第1 項之僱用大陸地區人
    民從事未經許可工作罪嫌。
二、按起訴之程序違背規定者，應諭知不受理之判決，並得不經
    言詞辯論為之，刑事訴訟法第303 條第1 款、第307 條分別
    定有明文。又按被告有於緩起訴期間內違背刑事訴訟法第25
    3 條之2 第1 項各款之應遵守或履行事項者，檢察官得依職
    權或依告訴人之聲請撤銷原處分，繼續偵查或起訴，但以原
    緩起訴處分已經撤銷為前提，此觀刑事訴訟法第253 條之3
    第1 項第3 款之規定甚明。是撤銷原緩起訴處分之處分倘未
    確定，檢察官即逕行提起公訴者（或聲請簡易判決處刑），
    因違背刑事訴訟法第253 條之3 第1 項第3 款以原緩起訴處
    分已經撤銷為前提之規定，應認其起訴（或聲請簡易判決處
    刑）之程序違背規定，依刑事訴訟法第303 條第1 款規定，
    法院應為不受理之判決，始為適法。再按被告接受撤銷緩起
    訴處分書後，得於七日內以書狀敘述不服之理由，經原檢察
    官向直接上級法院檢察署檢察官或檢察總長聲請再議，亦為
    刑事訴訟法第256 條之1 第1 項所明定。
三、經查，被告甲○○因違反臺灣地區與大陸地區人民關係條例
    案件，經臺灣板橋地方法院檢察署檢察官於94年3 月31日以
    94年度偵字第4648號為緩起訴處分，嗣於94年5 月6 日緩起
    訴處分確定。嗣檢察官以被告違背刑事訴訟法第253 條之2
    第1 項第4 款向公庫或指定之公益團體、地方自治團體支付
    一定金額之應履行事項，於95年1 月12日以94年度撤緩字第
    244 號為撤銷原緩起訴處分之處分等情，有上開緩起訴處分
    書、撤銷緩起訴處分書及臺灣高等法院被告前案紀錄表各一
    件在卷可按。
四、而查，上開撤銷緩起訴處分書係經臺灣板橋地方法院檢察署
    於95年2 月6 日送達至「臺北縣樹林市○○街49號1 樓」，
    因未獲會晤本人亦無受領文書之同居人或受僱人，而寄存於
    臺北縣政府警察局樹林分局山佳派出所（見臺灣板橋地方法
    院檢察署94年度撤緩字第244 號卷第18頁之送達證書），而
    未送達於被告甲○○之戶籍地址「高雄市○○區○○路1 號
    5 樓之4 」（卷附被告戶籍基本資料）。查依刑事訴訟法第
    62條準用民事訴訟法第138 條第1 項固規定「送達不能依前
    二條規定為之者，得將文書寄存送達地之自治或警察機關，
    並作送達通知書兩份，一份黏貼於應受送達人住居所、事務
    所、營業所或其就業處所門首，另一份置於該送達處所信箱
    或其他適當位置，以為送達」，但應以被告於95年2 月6 日
    時之住居所或事務所、營業所位在「臺北縣樹林市○○街49
    號1 樓」，始能認為係合法送達於被告。而查，被告甲○○
    因另涉違反就業服務法案件，經本院判處拘役四十日，如易
    科罰金以三百元折算一日確定，於94年11月3 日判決確定，
    嗣經臺灣板橋地方法院檢察署按上開地址（臺北縣樹林市○
    ○街49號）傳喚、拘提被告甲○○無著，於94年12月13日以
    被告甲○○逃匿而發布通緝，嗣於94年12月28日緝獲被告甲
    ○○後，被告甲○○稱其「沒有收到傳票」等情，有本院調
    閱之臺灣板橋地方法院檢察署94年度執字第7180號及95年度
    執緝字第13號執行案卷可稽，則在「95年2 月6 日」時，被
    告甲○○是否有居住在「臺北縣樹林市○○街49號1 樓」？
    自有可疑。又經本院向臺北縣政府警察局樹林分局函查：被
    告甲○○有無去山佳派出所領取上揭寄存送達之撤銷緩起訴
    處分書？及被告甲○○有無居住在「臺北縣樹林市○○街49
    號1 樓」？該分局函覆稱「經本分局派員前往本轄，查訪被
    告甲○○現無居住樹林市○○街49號1 樓該址，且無向本分
    局山佳所領取撤銷緩起訴處分書」，有臺北縣政府警察局樹
    林分局95年5 月21日北縣警樹偵字第0950012839號函一件在
    卷可稽，從而，更難認被告甲○○於「95年2 月6 日」時，
    有居住在「臺北縣樹林市○○街49號1 樓」之事實。
五、此外，該撤銷緩起訴處分書並未送達於被告甲○○之戶籍地
    址「高雄市○○區○○路1 號5 樓之4 」，則該撤銷緩起訴
    處分書縱使經公告而生效，但既尚未合法送達於被告甲○○
    ，本件被告甲○○迄今尚未喪失刑事訴訟法第256 條之1 第
    1 項所規定得於接受撤銷緩起訴處分書後七日內聲請再議之
    權利，因被告甲○○仍得對該撤銷原緩起訴處分之處分聲請
    再議，該處分自屬仍未確定。檢察官撤銷原緩起訴處分之處
    分既仍未確定，竟逕行向本院聲請簡易判決處刑，已違背刑
    事訴訟法第253 條之3 第1 項第3 款以原緩起訴處分已經撤
    銷為前提之規定，應認其聲請簡易判決處刑之程序違背規定
    ，依刑事訴訟法第303 條第1 款規定，本件爰不經言詞辯論
    ，諭知不受理之判決。
據上論斷，應依刑事訴訟法第452 條、第303 條第1 款、第307
條，判決如主文。
中    華    民    國    95    年    10    月    19    日
                  刑事第十三庭  審判長法  官  戴嘉清
                                      法  官  林晏鵬
                                      法  官  陳信旗
以上正本證明與原本無異
如不服本判決應於送達後10日內向本院提出上訴狀
                                      書記官  林文達
中    華    民    國    95    年    10    月    20    日


司法院資訊處製作；財團法人民間司法改革基金會備份。
